【裁判字號】    95,上訴,573
【裁判日期】    950515
【裁判案由】    違反毒品危害防制條例
【裁判全文】
臺灣高等法院高雄分院刑事判決         95年度上訴字第573號
上  訴  人  臺灣高雄地方法院檢察署檢察官
被      告  甲○○（原名林源）
上列上訴人因被告違反毒品危害防制條例案件，不服臺灣高雄地
方法院95年度訴字第23號中華民國95年3 月1 日第一審判決（起
訴案號：臺灣高雄地方法院檢察署94年度毒偵字第8646號，移送
併辦案號：同檢察署95年度偵字第1592、3092號），提起上訴，
本院判決如下：
    主  文
原判決撤銷。
甲○○連續施用第一級毒品，累犯，處有期徒刑拾月，扣案之海
洛因貳小包（各重零點捌公克、零點柒公克）沒收銷燬之，注射
針筒壹支、止血帶壹條、已使用過之注射針筒肆支、殘渣袋壹只
、未使用之注射針筒參支，均沒收；又連續施用第二級毒品，累
犯，處有期徒刑陸月；應執行有期徒刑壹年貳月，扣案之海洛因
貳小包（重零點捌公克、零點柒公克）沒收銷燬之，注射針筒壹
支、止血帶壹條、已使用過之注射針筒肆支、殘渣袋壹只、未使
用之注射針筒參支，均沒收。
    事  實
一、甲○○於民國（以下同）87年間曾因施用毒品案件，經臺灣
    台東地方法院檢察署檢察官依臺灣台東地方法院87年度毒聲
    字第211 號裁定送強制戒治，強制戒治期滿後，又經台灣台
    東地方法院檢察署檢察官於88年11月28日，以88年度戒毒偵
    字第34號為不起訴處分確定；又於91年間因施用毒品案件，
    經台灣高雄地方法院檢察署檢察官聲請強制戒治並聲請簡易
    處刑，又經台灣高雄地方法院裁定入強制戒治處所施以強制
    戒治，於91年10月9 日停止戒治釋放出所，後又經撤銷停止
    戒治，於93年2 月4 日執行強制戒治完畢，其因該案又經台
    灣高雄地方法院以91年度訴字第2718號刑事判決判處有期徒
    刑1 年、8 月，合併定執行刑有期徒刑1 年6 月確定，於93
    年12月17日縮短刑期執行完畢，詎甲○○猶不知悔改，復於
    強制戒治執行完畢釋放後5 年內，基於施用毒品海洛因與甲
    基安非他命之概括犯意，於下列時、地施用毒品：（一）於
    94年10月3 日16時許，在高雄縣橋頭鄉○○村○○路27號，
    以將海洛因加水放入針筒內注射手臂靜脈之方式，施用第一
    級毒品海洛因1 次，又於94年10月4 日18時38分左右回溯24
    小時內某時，在不詳處所，施用第二級毒品甲基安非他命1
    次，嗣於94年10月4 日14時20分左右，在高雄縣岡山鎮○○
    路58號前，因竊盜案件為警當場以現行犯逮捕，經附帶搜索
    其身體，當場查獲並扣得專供施用毒品器具注射針筒1 支、
    塑膠管1 條，經採集尿液實施檢驗，呈海洛因代謝物嗎啡陽
    性反應與甲基安非他命陽性反應，而悉上情。（二）又於95
    年2 月8 日10時許，在高雄縣岡山鎮○○路與介壽西路口，
    因形跡可疑又被查獲，並扣得其欲施用之海洛因1 小包（重
    0.8 公克）、使用過之注射針筒4 支、殘渣袋1 只，未使用
    之注射針筒3 支，經採集尿液實施檢驗，呈海洛因代謝物嗎
    啡陽性反應與甲基安非他命陽性反應。（三）又於95年3 月
    15日晚上7 時45分許，在高雄縣岡山鎮○○街與大昌街口又
    為警查獲，並扣得其欲供施用之海洛因1 小包（重0.7 公克
    ），經採集尿液實施檢驗，仍呈海洛因代謝物嗎啡陽性反應
    與甲基安非他命陽性反應。
二、案經高雄縣政府警察局岡山分局移送台灣高雄地方法院檢察
    署檢察官偵查起訴暨函請併辦。
    理  由
一、上揭施用毒品事實，業據被告甲○○於警訊、偵查、原審及
    本院審理時坦承不諱，經警採集其尿液送台灣檢驗科技股份
    有限公司鑑驗結果，其尿液均呈嗎啡及甲基安非他命陽性反
    應，亦有該公司94年10月19日編號KH2005A0000000號濫用藥
    物尿液檢驗報告1 紙在卷足稽（見94年度毒偵字第8646號偵
    查卷第35、36頁）；又被告甲○○於95年2 月8 日、95年3
    月15日第2 、3 次被查獲之尿液仍呈嗎啡及甲基安非他命陽
    性反應，亦有台灣檢驗科技股份有限公司95年2 月22日編號
    KＺ000000000000、95年3 月29日編號KＺ000000000000號濫用
    藥物尿液檢驗報告各1 紙在卷可憑，復有其欲備以施用之海
    洛因2 小包（重0.8 公克、0.7 公克）、使用過之注射針筒
    4 支、殘渣袋1 只，未使用之注射針筒3 支扣案可資佐証。
    又被告甲○○於87年間曾因施用毒品案件，經臺灣台東地方
    法院檢察署檢察官依臺灣台東地方法院87年度毒聲字第211
    號裁定送強制戒治，強制戒治期滿後，又經台灣台東地方法
    院檢察署檢察官於88年11月28日，以88年度戒毒偵字第34號
    為不起訴處分確定；又於91年間因施用毒品案件，經台灣高
    雄地方法院檢察署檢察官聲請強制戒治並聲請簡易處刑，又
    經台灣高雄地方法院裁定入強制戒治處所施以強制戒治，於
    91年10月9 日停止戒治釋放出所，後又經撤銷停止戒治，於
    93年2 月4 日執行強制戒治完畢之事實，亦有臺灣高等法院
    被告前案紀錄表可憑，是被告甲○○於前施用毒品案件觀察
    勒戒執行完畢後5 年內，又為本案施用毒品犯行已甚明確，
    其犯行已堪予認定。
二、核被告甲○○所為，係犯毒品危害防制條例第10條第1 項之
    施用第一級毒品及同條第2 項之施用第二級毒品等罪。其持
    有第一級毒品海洛因及持有第二級毒品甲基安非他命之低度
    行為，應分別為其施用海洛因及甲基安非他命之高度行為所
    吸收，不另論罪。被告甲○○先後多次施用第一、二級毒品
    犯行，時間緊接，反覆實施，顯係基於概括之犯意，所犯又
    係構成要件相同之罪，應依連續犯之規定論以一罪。被告甲
    ○○第2 、3 次被查獲非法施用海洛因、安非他命部分雖未
    据起訴，惟此部分與起訴部分有連續犯裁判上一罪關係，亦
    為起訴效力所及，本院自得一併審究。被告甲○○所犯施用
    海洛因及甲基安非他命2 罪之間，犯意各別，行為互殊，應
    予以分論併罰。再被告甲○○前因施用毒品案件，經台灣高
    雄地方法院以91年度訴字第2718號刑事判決判處有期徒刑1
    年、8 月，合併定執行刑有期徒刑1 年6 月確定，於93年12
    月17日縮短刑期執行完畢之事實，此有臺灣高等法院被告前
    案紀錄表可按，其於上開應執行之有期徒刑執行完畢5 年以
    內，再犯本件有期徒刑以上刑之罪，為累犯，分別就被告甲
    ○○所犯施用海洛因及施用甲基安非他命犯行部分各依刑法
    第47條累犯之規定加重其刑。
三、原審予以論科，固非無見，惟查原審就被告甲○○第2 、3
    次被查獲非法施用海洛因、安非他命部分未及審究，尚有未
    洽（原審於95年3 月1 日宣判，被告甲○○第2 、3 次被查
    獲部分於95年4 月18日才移送併辦），檢察官上訴請求就被
    告甲○○第2 、3 次被查獲部分併案審判，為有理由，原判
    決此部分暨定執行刑部分自應予撤銷改判，審酌被告甲○○
    有多次施用毒品前科，顯見其長期與毒品為伍，自陷毒癮，
    非藉由較長期之監禁，強制使之戒絕，顯難以戒除用毒慣行
    ，其於審理中已坦供犯行，態度尚稱良好，其嗣後查獲之毒
    品數量非多，其施用毒品係戕害自己身心健康等一切情狀，
    爰量處如主文第2 項所示之刑，並定其應執行刑為有期徒刑
    1 年2 月。扣案之其備欲供吸食用之海洛因2 小包（重0.8
    公克、0.7 公克）係毒品，並依毒品危害防制條例第18條第
    1 項前段之規定，併予宣告沒收銷毀之，又扣案之使用過之
    注射針筒4 支、殘渣袋1 只，未使用之注射針筒3 支，係被
    告甲○○所有供施用毒品所用及預備供施用毒品之物，業據
    被告甲○○於警訊中陳明在卷，爰依刑法第38條第1 項第2
    款之規定，宣告沒收。
據上論結，應依刑事訴訟法第369 條第1 項前段、第364 條、第
299 條第1 項前段，毒品危害防制條例第10條第1 項、第2 項、
第18條第1 項前段，刑法第11條、第56條、第47條、第38條第1
項第2 款、第51條第5 款、第9 款，判決如主文。
本案經檢察官陳國全到庭執行職務。
中    華    民    國    95    年    5     月  15    日
                  刑事第六庭  審判長法  官  張盛喜
                                    法  官  范惠瑩
                                    法  官  李璧君
以上正本證明與原本無異。
施用安非他命部分不得上訴。
施用海洛因部分如不服本判決應於收受本判決後10日內向本院提
出上訴書狀，其未敘述上訴理由者，並得於提起上訴後10日內向
本院補提理由書狀（均須按他造當事人之人數附繕本）「切勿逕
送上級法院」。
中    華    民    國    95    年    5     月    15    日
                                    書記官  林明威
附錄本件判決論罪科刑法條：
毒品危害防制條例第10條
施用第一級毒品者，處 6 月以上 5 年以下有期徒刑。
施用第二級毒品者，處 3 年以下有期徒刑。


司法院資訊處製作；財團法人民間司法改革基金會備份。
